【裁判字號】    98,易,1805
【裁判日期】    980813
【裁判案由】    家庭暴力防治法等
【裁判全文】
臺灣板橋地方法院刑事判決              98年度易字第1805號
聲  請  人  臺灣板橋地方法院檢察署檢察官
被      告  乙○○
            甲○○
上列被告因傷害等案件，經檢察官聲請簡易判決處刑（98年度調
偵字第542 、685 號），本院認不宜依簡易程序，改以通常程序
審理，判決如下：
    主  文
乙○○被訴公然侮辱罪公訴不受理。
甲○○被訴傷害罪公訴不受理。
    理  由
一、公訴意旨略稱：乙○○與甲○○係夫妻，2 人間具有家庭暴
    力防治法第3 條第1 款所定之家庭成員關係。（一）乙○○
    於民國97年6 月22 日10 時許，在臺北市○○區○○路95號
    「財團法人新光吳火獅紀念醫院」（下稱新光醫院）地下1
    樓至1 樓之樓梯間，基於公然侮辱之犯意，公然以「不要臉
    、王八蛋」等足使人難堪之輕蔑言詞辱罵甲○○。嗣2 人行
    至新光醫院門口停車處時，乙○○為阻止甲○○離去，竟基
    於強制、傷害人身體之犯意，強行拉扯甲○○之手提包，致
    甲○○手提包背帶斷裂並劃傷甲○○手臂，以此強暴方式，
    妨害甲○○行使離開上址之權利，甲○○並因而受有左前臂
    2 ×6 公分挫傷之傷害。（二）後乙○○因上（一）之行為
    ，經臺灣板橋地方法院於97年7 月30日，以97年度暫家護字
    第609 號裁定核發民事暫時保護令，禁止乙○○對甲○○實
    施身體或精神上不法侵害之行為，且不得對甲○○為騷擾之
    聯絡行為。詎乙○○於上開民事暫時保護令合法送達，並知
    悉該裁定內容後，復於同年8 月26日19時30分許，在其於臺
    北縣五股鄉○○路105 號9 樓住處，與甲○○因細故發生爭
    執，乙○○、甲○○竟分別基於違反保護令、傷害人身體之
    犯意，發生扭打，致使甲○○受有左上臂1 ×4 公分擦傷、
    左膝1 ×3 公分擦傷、右上臂3 ×2 公分、右下臂4 ×1 公
    分擦傷、右手指0.5 ×0.5 公分淤傷等傷害，乙○○則受有
    右側頸部擦傷、右上肢擦傷、左腳大拇指挫傷等傷害，乙○
    ○以此方式違反法院所為之上開保護令。因認被告乙○○涉
    有刑法第309 條之公然侮辱罪；被告甲○○涉犯同法第277
    條第1 項之傷害罪嫌等語（被告乙○○另涉犯強制罪、傷害
    罪、違反家庭暴力防制法等，另以98年度簡字第5487號判決
    審結）。
二、按告訴乃論之罪，告訴人於第一審辯論終結前得撤回其告訴
    ，又告訴經撤回者，應諭知不受理之判決，刑事訴訟法第23
    8 條第1 項、第303 條第3 款定有明文。
三、本件告訴人甲○○告訴被告乙○○公然侮辱罪；告訴人乙○
    ○告訴被告甲○○傷害罪等案件，起訴書認被告乙○○係觸
    犯刑法第309 條第之公然侮辱罪，被告甲○○係觸犯刑法第
    277 條第1 項之傷害罪，依同法第314 條及第287 條之規定
    ，均須告訴乃論。茲據被告乙○○、甲○○達成和解，並均
    撤回其告訴，有撤回告訴狀2 份附卷可憑，揆諸首開說明，
    應不經言詞辯論，諭知不受理之判決。
四、據上論斷，應依刑事訴訟法第303條第3 款、第307條，判決
    如主文。
中    華    民    國    98    年    8     月    13    日
                  刑事第二十一庭    法  官  侯  志  融
以上正本證明與原本無異。
如不服本判決，應於判決送達後10日內敘明上訴理由，向本院提
出上訴狀，上訴於本院第二審合議庭（應附繕本）。其未敘述上
訴理由者，應於上訴期間屆滿後20日內向本院補提理由書「切勿
逕送上級法院」。
                                    書記官  林  伶  芳
中    華    民    國    98    年    8     月    13    日


司法院資訊處製作；財團法人民間司法改革基金會備份。
